臺灣桃園地方法院交通事件裁定　　　　　　　　九十一年度交聲字第一二號
　　異議人即受處分人　甲○○○.
右列受處分人因違反道路交通管理處罰條例案件，對於交通部公路局新竹區監理所桃
園監理站桃監稽違車字五二─Ｄ九Ａ一一七七六八號違反道路交通管理事件裁決書，
聲明異議，本院裁定如左：
        主  文
原處分撤銷。
甲○○○即沈紫瀅不罰。
        理  由
一、按受處分人之聲明異議有理由者，交通法庭應以裁定將原處分經聲明異議之部分
    撤銷，道路交通案件處理辦法第二十條前段定有明文。
二、聲明異議意旨略以：異議人甲○○○（更名為沈紫瀅）於民國八十九年五月二十
    三日上午八時二十八分許，正欲從桃園縣龜山鄉家中往桃園縣蘆竹鄉工廠工作，
    並未騎乘車牌號碼ＲＲＴ─八七五輕型機車途經桃園縣中壢市○○路與新生路口
    ，且無因未戴安全帽且不服從警察稽查取締逃逸之違規事實，爰具狀聲明異議等
    語。
三、原處分機關固以受處分人即本件異議人甲○○○於八十九年五月二十三日上午八
    時二十八分許，騎乘前揭機車，途經桃園縣中壢市○○路與新生路口，因未戴安
    全帽且不服從警察稽查取締而逃逸，違反道路交通管理處罰條例第三十一條第三
    項、第六十條第二項第一款，而裁處受異議人新台幣（下同）五百元，並記違規
    點數一回等情。惟訊據異議人甲○○○則堅決否認有如前述之違規行為，辯稱：
    其當時正欲從龜山家中至蘆竹工廠工作，不可能經過中壢市等語。經查：
    （一）按交通事故之舉發人，其地位殆與刑事訴訟案件告訴人或告發人之地位無
          異，是不能僅以其陳述，執為不利行為人之認定，其陳述是否與事實相符
          ，尚須調查其他證據以資審認，始得為不利行為人之認定。本件原處分機
          關之認定異議人有前揭之違規事實，僅以證人即桃園縣警察局中壢分局興
          國派出所警員吳定豐製作舉發通知單為惟一依據。此外並無任何舉發照片
          足佐，從而其舉發果否真實，是否全無錯視誤判之，即乏其他相關資料可
          評審認，依前所述，其指述自不得據為認定異議人有前開違規事實之唯一
          證據。
    （二）本件違規行為人係一男性，此觀諸前揭舉發單載明駕駛人性別「男」自明
          ，而本件聲明異議人係女性，是可知本件異議人並非實際違規人。
    綜上所述，本件執勤人員於前揭取締時段所逕行舉發之車輛尚難認確係異議人所
    有車牌號碼ＲＲＴ─八七五號之輕型機車，是異議人上開所辯，應堪採信。原處
    分機關僅憑執勤人員之單一指述，而無任何之佐證即遽以異議人違反道路交通管
    理處罰條例第三十一條第三項、第六十條第二項第一款，裁決異議人罰鍰新台幣
    五百元，並記違規點數一點，核屬不當，本件聲明異議為有理由，應依法撤銷原
    處分，並諭知異議人即受處分人不罰之裁定。
四、據上論斷，應依道路交通管理處罰條例第八十七條第二項、道路交通案件處理辦
    法第二十條前段裁定如主文。
中      華      民      國    九十一    年      四      月     三十     日
                                臺灣桃園地方法院交通法庭
                                      法  官   吳爭奇
右正本證明與原本無異。
如不服本裁定，應於送達後五日內，向本院提出抗告狀。
                                      書記官   古玉琴
中      華      民      國    九十一    年      五    月      一        日
